臺灣臺南地方法院刑事判決
110年度附民字第495號
原      告  蔣雅珠


被      告  蘇嘉宏



上列被告因家暴傷害等案件（110年度訴字第519號），經原告提
起刑事附帶民事訴訟，本院判決如下：
    主  文
原告之訴駁回。
    事實及理由
一、原告主張：被告蘇嘉宏與原告蔣雅珠為夫妻關係，屬家庭暴
    力防治法第3條第1款所定之成員。被告因發生外遇，於109
    年2月間時常與原告發生爭執，兩人於109年3月22日上午在
    臺南市○區○○路0段0號11樓之2住處發生爭吵時，原告欲躲回
    房間内避免遭被告施暴，被告竟基於傷害他人身體、恐嚇之
    犯意，用力將房門撞開，致房門撞及原告左胸，復徒手推倒
    原告，並在上開衝突過程中，持續向原告恫嚇稱要殺死她，
    致原告受有左側胸壁挫傷，並使原告心生畏懼，致生危害於
    其生命、身體之安全，案經臺灣臺南地方檢察署檢察官以11
    0年度真字第9272號起訴書提起公訴。本件係源於被告與其
    公司之年輕女同事發生外遇後，經原告赴被告位在臺北之住
    處捉姦，三人因此赴警局簽下協議書。詎被告事後不滿，以
    細故為由與原告爭吵。案發當日被告相當粗暴，對原告不僅
    有身體之傷害，更揚言要殺死原告，令原告相當恐懼，此後
    時時憂心被告會突然返家對原告施暴，已造成原告精神上痛
    苦不已，夜晚均難安眠。原告為成就被告事業，犧牲自己職
    場工作而全心全意照顧家庭，使被告得以專注自身事業，被
    告亦成為外商公司協理及關係企業董事，年薪至少300萬元
    以上。未料原告遭被告婚姻背叛、施暴、恐嚇等，為此依民
    法第184條第1項、第193條、第195條第1項之規定，請求被
    告賠償精神上損害賠償新臺幣（下同）50萬元等語。並聲明
    ：被告應給付原告50萬元，並自起訴狀繕本送達翌日起至清
    償日止按法定利率計算之利息。　　
二、被告未為任何聲明或陳述，亦未提出任何書狀。
三、按刑事訴訟諭知無罪、免訴、不受理之判決者，對於附帶民
    事訴訟部分以判決駁回原告之訴，刑事訴訟法第503條第1項
    前段定有明文。查本件被告被訴家暴傷害等案，業經刑事判
    決諭知無罪，依照上開說明，原告之訴，自應予以駁回。
四、依刑事訴訟法第503條第1項前段，判決如主文。
中　　華　　民　　國　　111 　年　　8 　　月　　18　　日
　　　　　　　　　刑事第十四庭  審判長法　官　周紹武
　　　　　　　　　　　　　　　　      法　官　蕭雅毓
　　　　　　　　　　　　　　　　      法  官  林岳葳
以上正本證明與原本無異
對於本判決如不服非對刑事判決上訴時不得上訴，並應於送達後
20日內向本院提出上訴書狀，並應敘述具體理由。如未敘述上訴
理由者，應於上訴期間屆滿後20日內向本院補提理由書狀（均須
按他造當事人之人數附繕本）「切勿逕送上級法院」。

　　　　　　　　　　　　　　　　      書記官　謝盈敏
中　　華　　民　　國　　111 　年　　8 　　月　　18　　日